da: Egenskaber ved væskeblære: Antimikrobiel belægning; Baffel-design; Isoleret slangehylster; Lækagesikker forsegling; Quick-release-slange; Reflekterende elementer; Vendbar til rengøring; Formskiftende støtte; Bred åbning; Andet
fr: Caractéristiques du sac d’hydratation: Revêtement antimicrobien; Conception à chicanes; Gaine de tuyau isolée; Joint étanche; Tuyau à détachement rapide; Éléments réfléchissants; Réversible pour le nettoyage; Maintien de profil; Large ouverture; Autre
es: Características de las bolsas de hidratación: Revestimiento antimicrobiano; Diseño con deflector; Funda de manguera aislada; Sello a prueba de fugas; Manguera de liberación rápida; Elementos reflectantes; Reversible para limpieza; Soporte para cambio de forma; Abertura de boca ancha; Otra
sk-SK: Vlastnosti hydratačného vaku: Antimikrobiálna vrstva; Dizajn s prepážkami; Izolovaný obal hadičky; Nepriepustné tesnenie; Rýchloupínacia hadička; Reflexné prvky; Obojstranné pre ľahšie čistenie; Podpora na udržanie tvaru (Shape-shift); Široký otvor; Iné
cs: Vlastnosti hydratačního vaku: Antimikrobiální úprava; Přepážkový design; Izolovaný obal na hadičku; Těsnění proti úniku; Rychloupínací hadička; Reflexní prvky; Oboustranné pro snadné čištění; Podpora tvarování (Shape-Shift); Široké hrdlo; Ostatní
hr-HR: Karakteristike hidratacijske torbe: Antimikrobni premaz; Dizajn s pregradama; Izolirana navlaka za crijevo; Brtva protiv curenja; Brzoodvojivo crijevo; Reflektirajući elementi; Mogućnost preokretanja za čišćenje; Održavanje oblika; Široki otvor; Ostalo
de: Merkmale des Trinkrucksacks: Antimikrobielle Beschichtung; Kammerdesign; Isolierte Schlauchhülle; Auslaufsicherer Verschluss; Schnellverschluss-Schlauch; Reflektierende Elemente; Wendbar zur Reinigung; Shape-Shift-Unterstützung; Weithalsöffnung; Sonstiges
fi: Juomarepun ominaisuudet: Antimikrobinen pinnoite; Väliseinällinen rakenne; Eristetty letkusuoja; Vuotamaton tiiviste; Pikairrotettava letku; Heijastavat elementit; Käännettävä puhdistusta varten; Muotoa ylläpitävä tuki; Leveä suuaukko; Muu
pt-PT: A bolsa de hidratação apresenta: Revestimento antimicrobiano; Design com defletores; Bolsa de tubo com isolamento; Fecho à prova de fugas; Tubo de desengate rápido; Elementos refletores; Reversível para limpeza; Suporte para ajuste de forma; Abertura larga; Outro
nb: Funksjoner for drikkesekk: Antimikrobielt belegg; Baffeldesign; Isolert slangeomslag; Lekkasjesikker forsegling; Hurtigkoblingsslange; Reflekterende elementer; Vendbar for rengjøring; Formjusteringsstøtte; Vid åpning; Annet
pl: Cechy bukłaka/torby hydracyjnej: Powłoka antybakteryjna; Konstrukcja z przegrodami; Izolowana osłona rurki; Szczelne zamknięcie; Szybkozłączka wężyka; Elementy odblaskowe; Możliwość wywinięcia do czyszczenia; Stabilizator kształtu Shape-Shift; Szeroki otwór wlewowy; Inne
ru: Особенности сумки для гидратора: Антибактериальное покрытие; Конструкция с перегородками; Утепленный чехол для шланга; Герметичное уплотнение; Быстросъемный шланг; Светоотражающие элементы; Выворачивается для чистки; Фиксация формы (Shape-Shift); Широкое горлышко; Другое
tr: Su torbası özellikleri: Antimikrobiyal kaplama; Bölmeli tasarım; Yalıtımlı hortum kılıfı; Sızdırmaz conta; Hızlı çıkarılabilir hortum; Reflektif detaylar; Temizlemek için ters çevrilebilir; Shape-shift desteği; Geniş ağız; Diğer
nl: Drinkzak kenmerken: Antimicrobiële coating; Schotontwerp; Geïsoleerde slanghoes; Lekvrije afdichting; Quick-release-slang; Reflecterende elementen; Omkeerbaar voor reiniging; Shape-Shift-ondersteuning; Grote vulopening; Overig
ro-RO: Caracteristicile sacului de hidratare: Strat antimicrobian; Design cu perete despărțitor; Manșon de furtun izolat; Etanșare rezistentă la scurgeri; Furtun cu eliberare rapidă; Elemente reflectorizante; Reversibil pentru curățare; Suport Shape-shift; Deschidere largă; Altele
it: Caratteristiche della sacca per l'idratazione: Rivestimento antimicrobico; Design con deflettore; Guaina per tubo isolata; Chiusura a tenuta stagna; Tubo a sgancio rapido; Elementi riflettenti; Reversibile per la pulizia; Supporto Shape-Shift; Apertura a bocca larga; Altro
zh-TW: 水袋功能特色: 抗菌塗層; 擋板設計; 保溫軟管套; 防漏密封; 快拆軟管; 反光元素; 可翻面清潔; 形狀變換支撐; 大開口設計; 其他
sv: Funktioner på vätskepåsen: Antimikrobiell beläggning; Skvalpskydd; Isolerat slanghölje; Läckagesäker förslutning; Slang med snabbkoppling; Reflekterande detaljer; Vändbar för rengöring; Justerbar form; Bred öppning; Övrigt
vi: Đặc điểm của túi đựng nước: Lớp phủ kháng khuẩn; Thiết kế vách ngăn; Vỏ bọc ống cách nhiệt; Nắp bịt chống rò rỉ; Ống tháo lắp nhanh; Chi tiết phản quang; Lộn ngược được để vệ sinh; Hỗ trợ thay đổi hình dạng; Miệng mở rộng; Khác
sl-SI: Lastnosti hidracijske torbe: Protimikrobni premaz; Prekatna zasnova; Izoliran ovoj za cev; Vodotesno tesnilo; Hitro snemljiva cev; Odsevni elementi; Obračljivo za čiščenje; Podpora Shape-shift; Široka odprtina; Drugo
bg-BG: Характеристики на хидратиращата чанта: Антимикробно покритие; Дизайн с прегради; Изолиран ръкав на маркуча; Уплътнение срещу течове; Маркуч с бърза връзка; Светлоотразителни елементи; Обръщане наопаки за почистване; Опора Shape-shift; Широк отвор; Други
ja: ハイドレーションバッグ機能: 抗菌コーティング; バッフル構造; 断熱ホーススリーブ; 漏れ防止シール; クイックリリースホース; 反射素材; リバーシブル (お手入れ用); シェイプシフトサポート; 広口開口部; その他
el: Χαρακτηριστικά σακιδίου ενυδάτωσης: Αντιμικροβιακή επίστρωση; Σχεδιασμός με εσωτερικά διαφράγματα (baffles); Μονωμένο περίβλημα σωλήνα; Στεγανό κλείσιμο; Σωλήνας ταχείας απελευθέρωσης; Ανακλαστικά στοιχεία; Αναστρέψιμο για καθαρισμό; Στήριξη shape-shift; Άνοιγμα με φαρδύ στόμιο; Άλλο
en: Hydration bag features: Anti-microbial coating; Baffle design; Insulated hose sleeve; Leakproof seal; Quick-release hose; Reflective elements; Reversible for cleaning; Shape-shift support; Wide-mouth opening; Other
pt-BR: Características da bolsa de hidratação: Revestimento antimicrobiano; Design com defletor; Revestimento térmico para mangueira; Vedação à prova de vazamentos; Mangueira de liberação rápida; Elementos refletivos; Reversível para limpeza; Suporte Shape-Shift; Abertura de boca larga; Outro
hu: Hidratáló táska jellemzői: Antimikrobiális bevonat; Terelőlemezes kialakítás; Szigetelt csőbevonat; Szivárgásmentes tömítés; Gyorskioldós cső; Fényvisszaverő elemek; Tisztításhoz kifordítható; Alakmegtartó rendszer (Shape-shift); Széles nyílás; Egyéb
th: คุณสมบัติของกระเป๋าใส่น้ำดื่ม: เคลือบสารต้านจุลชีพ; ดีไซน์แผ่นกั้น; ปลอกหุ้มสายยางเก็บอุณหภูมิ; ซีลกันรั่ว; สายยางปลดเร็ว; แถบสะท้อนแสง; พลิกกลับด้านเพื่อทำความสะอาดได้; ปรับรูปทรงได้; ปากถุงกว้าง; อื่นๆ
lt-LT: Hidratacijos krepšio savybės: Antimikrobinė danga; Pertvarų dizainas; Izoliuota žarnos mova; Sandarus tarpiklis; Greitai atjungiama žarna; Šviesą atspindintys elementai; Išverčiama valymui; Formos keitimo palaikymas; Plati anga; Kita
ko: 수분 보충용 가방의 특징: 항균 코팅; 배플 디자인; 단열 호스 슬리브; 누수 방지 씰; 퀵 릴리스 호스; 반사 디테일; 뒤집어서 세척 가능; 형태 변형 지원; 넓은 입구; 기타
zh-CN: 水袋功能特性: 抗菌涂层; 防晃挡板设计; 保温软管套; 防漏密封; 快拆软管; 反光元素; 可翻转清洗; 可变型支撑; 宽口设计; 其他